Images du répertoire du notaire Louis André Cottenet pour l'étude XXII
Archives nationales (France)
Images du répertoire du notaire Louis André Cottenet pour l'étude XXII
4 mars 1897 - 21 février 1910
MC/RE/XXII/27
Etude XXII; Cottenet, Louis André
1 registre
Archives nationales de France
Minutes et répertoires: la loi 2008-696 du 15 juillet 2008 relative aux archives a fixé à 75 ans à compter de la date de l'acte, ou à 25 ans à compter de la date du décès de l'intéressé si ce délai est plus bref, le délai de communication des minutes et répertoires des notaires; ce délai est porté à 100 ans à compter de la date de l'acte si le document se rapporte à un mineur (code du Patrimoine, articles L213-2, 4e d et 5e).
Autres documents de l'étude (dossiers de clients, comptabilité…): s'agissant d'archives privées, ces documents sont communicables selon les modalités fixées par le déposant ou le donateur.
Registre entré aux Archives nationales en novembre 2016.
Attention:
Les répertoires compris entre le 21 février 1910 et le 23 janvier 1937 ont été constatés manquants par l'étude. Cette lacune est en partie compensée par le versement de registres dits de "formalités" entre les mois de septembre 1922 et mai 1934. Leurs images sont consultables dans l'inventaire "Archives de l'office notarial XXII" (voir le lien ci-dessous).
Images des répertoires de l'étude XXII
Archives de l'étude XXII
Images des registres de formalités de l'étude XXII
Archives de l'office notarial XXII
répertoire d'officier public ministériel
- Répertoire chronologique pour la période du 4 mars 1897 au 21 février 1910, 4 mars 1897 - 21 février 1910; MC/RE/XXII/27; Un répertoire de 354 feuillets faisant partie d'un registre de 452 feuillets de papier manuscrits, hauteur 40 cm x largeur 30 cm.
  Le registre contient aussi le répertoire du notaire Octave François Trousselle pour la période du 21 novembre 1891 au 3 mars 1897.
  Le répertoire contient les informations suivantes: 1. le n° de l'acte dans l'année; 2. date du jour; 3. nature de l'acte passé en brevet; 4. nature de l'acte passé en minute; 5. nom, prénom, domicile des parties, indication sur la situation et les prix des biens; 6. date d'enregistrement de l'acte; 7. droits d'enregistrement.
  Attention: seuls les actes passés en minute sont conservés; les actes mentionnés dans le répertoire comme passés en simple brevet (colonne 3) ne sont pas conservés par les notaires et ne sont donc pas versés au Minutier (ils sont remis aux clients).
  répertoire
  - Liste chronologique des actes pour la période du 4 mars au 31 décembre 1897, 4 mars - 31 décembre 1897; 120 r°-142 r°; 23 feuillets
  - Liste chronologique des actes pour la période du 3 janvier au 31 décembre 1898, 3 janvier - 31 décembre 1898; 142 r°-167 v°; 26 feuillets
  - Liste chronologique des actes pour la période du 3 janvier au 30 décembre 1899, 3 janvier - 30 décembre 1899; 167 v°-191 r°; 25 feuillets
  - Liste chronologique des actes pour la période du 2 janvier au 31 décembre 1900, 2 janvier - 31 décembre 1900; 191 r°-217 r°; 27 feuillets
  - Liste chronologique des actes pour la période du 2 janvier au 31 décembre 1901, 2 janvier - 31 décembre 1901; 217 r°-243 r°; 27 feuillets
  - Liste chronologique des actes pour la période du 3 janvier au 31 décembre 1902, 3 janvier - 31 décembre 1902; 243 r°-271 r°; 29 feuillets
  - Liste chronologique des actes pour la période du 3 janvier au 31 décembre 1903, 3 janvier - 31 décembre 1903; 271 r°-294 r°; 24 feuillets
  - Liste chronologique des actes pour la période du 4 janvier au 31 décembre 1904, 4 janvier - 31 décembre 1904; 294 r°-317 r°; 24 feuillets
  - Liste chronologique des actes pour la période du 3 janvier au 30 décembre 1905, 3 janvier - 30 décembre 1905; 317 r°-345 v°; 29 feuillets
  - Liste chronologique des actes pour la période du 2 janvier au 29 décembre 1906, 2 janvier - 29 décembre 1906; 345 v°-369 r°; 25 feuillets
  - Liste chronologique des actes pour la période du 3 janvier au 31 décembre 1907, 3 janvier - 31 décembre 1907; 369 r°-395 r°; 27 feuillets
  - Liste chronologique des actes pour la période du 3 janvier au 31 décembre 1908, 3 janvier - 31 décembre 1908; 395 r°-420 r°; 26 feuillets
  - Liste chronologique des actes pour la période du 3 janvier 1909 au 21 février 1910, 3 janvier 1909 - 21 février 1910; 420 r°-452 v°; 33 feuillets